臺灣高等法院花蓮分院刑事判決　　　　100年度上易字第173號
上　訴　人
即　被　告　吳正德
上列上訴人因竊盜案件，不服臺灣臺東地方法院100年度易字第
74號，中華民國100年10月25日第一審判決（起訴案號：臺灣臺
東地方法院檢察署100年度偵字第413號），提起上訴，本院判決
如下：
    主  文
上訴駁回。
    理  由
一、按不服地方法院之第一審判決而上訴者，應向管轄第二審之
    高等法院為之。上訴書狀應敘述具體理由。上訴書狀未敘述
    上訴理由者，應於上訴期間屆滿後20日內補提理由書於原審
    法院，逾期未補提者，原審法院應定期間先命補正。第二審
    法院認為上訴書狀未敘述理由或上訴有第362條前段之情形
    者，應以判決駁回之。但其情形可以補正而未經原審法院命
    其補正者，審判長應定期間先命補正。刑事訴訟法第361條
    、第367條，分別定有明文。所謂不服第一審判決之具體理
    由，必係依據卷內既有訴訟資料或提出新事證，指摘或表明
    第一審判決有何採證認事、用法或量刑等足以影響判決本旨
    之不當或違法，而構成應予撤銷之具體事由，始克當之（例
    如：依憑證據法則具體指出所採證據何以不具證據能力，或
    依憑卷證資料，明確指出所為證據證明力之判斷如何違背經
    驗、論理法則）；倘僅泛言原判決認定事實錯誤、違背法令
    、量刑失之過重或輕縱，而未依上揭意旨指出具體事由，或
    形式上雖已指出具體事由，然該事由縱使屬實，亦不足以認
    為原判決有何不當或違法者（例如：對不具有調查必要性之
    證據，法院未依聲請調查亦未說明理由，或援用證據不當，
    但除去該證據仍應為同一事實之認定），皆難謂係具體理由
    ，俾與第二審上訴制度旨在請求第二審法院撤銷、變更第一
    審不當或違法之判決，以實現個案救濟之立法目的相契合，
    並節制濫行上訴（最高法院97年度臺上字第892號判決參照
    ）。
二、本件上訴人即被告吳正德不服原審判決，於100年11月2日合
    法提起上訴，形式上雖提出上訴書狀，惟其上訴理由僅記載
    「不服（同案被告）彭福生口頭說出本人有參與」云云。
三、經查：
(一)按被告或共犯之自白固不得作為認定犯罪之唯一證據，而須
    以補強證據證明其確與事實相符，然茲所謂之補強證據，並
    非以證明犯罪構成要件之全部事實為必要，倘其得以佐證自
    白之犯罪非屬虛構，能予保障所自白事實之真實性，即已充
    分。又得據以佐證者，雖非直接可以推斷該被告之實施犯罪
    ，但以此項證據與被告之自白為綜合判斷，若足以認定犯罪
    事實者，仍不得謂其非屬補強證據，最高法院99年度台上字
    第8232號判決參照。
(二)本件原審判決認定上訴人本案犯行均屬有罪之依據，除有證
    人即共同被告彭福生於偵訊中具結證稱：上訴人係和伊一起
    去竊盜之人，並燒熔電纜線外；原審主要係依據曾親眼目睹
    上訴人吳正德在彭福生家中燒熔電纜控制線外皮之證人陳寬
    亮於警詢中之證述；另有臺東縣警察局關山分局瑞源派出所
    所長陳泰山於原審審理中具結之證詞，以及該批電纜控制線
    所有權人胡益郎於警詢之陳述。
(三)上訴人雖否認有何竊盜及燒熔電纜線一事，但原審另據以認
    定上訴人吳正德共同竊取電纜控制線及參與燒溶電纜線工作
    ，導致其手及鞋底均會沾黏經燒熔後之黑色塑膠物質等跡證
    乙情，更有證人陳泰山於原審審理時具結證述及當時前往吳
    正德住家調查之員警即證人林清傑於原審審理時具結之證述
    ，並有吳正德於臺東縣警察局關山分局內所拍攝其手掌上均
    有黑色膠漆殘留之照片兩紙在卷可稽，且依員警所拍攝本案
    彭福生住宅前廣場燒熔所竊取之電線位置現場照片，顯示該
    廣場因從事燒熔電纜控制線，致該廣場之空地地面均沾黏黑
    色膠漆，足以推徵吳正德必是於該處從事燒熔電纜控制線時
    ，鞋底始會沾黏黑色膠漆而形成同一黑色現象；是上訴人空
    言辯稱並無竊取及燒熔電纜控制線一事云云，自難憑採。
(四)準此，上訴人之犯罪事實既有上開證據可資佐證，可信上開
    共同被告彭福生證述以外之其他補強證據，已足資擔保共同
    被告彭福生所為自白具有相當程度之真實性，而得使法院確
    信彭福生前述自白之犯罪事實確屬真實，與刑事訴訟法第
    156條之規定相符，上訴人前揭犯行自堪認定。
(五)本件上訴人上訴理由僅泛言不服原審法院徒憑該共同被告之
    供述遽為上訴人上開犯罪事實之認定云云，確與原審調查證
    據並形成心證之事實相悖，此部分上訴理由顯難認係構成應
    予撤銷原審判決之具體理由。
四、綜上所述，本件上訴人所提之上訴理由，要非屬所謂之具體
    理由，是上訴人俱未依法指摘或表明第一審判決有何採證認
    事、用法或量刑等足以影響判決本旨之不當或違法，而構成
    應予撤銷之具體事由，且上開上訴理由亦不足以認定原判決
    有何不當或違法之處，尚非提起上訴之具體理由，應予駁回
    ，並不經言詞辯論為之。
據上論斷，應依刑事訴訟法第367條前段、第372條，判決如主文
。
中    華    民    國   100    年    12    月    1     日
                  刑事庭審判長法  官  謝志揚
                              法  官  李水源
                              法  官  黃玉清
以上正本證明與原本無異。
本件不得上訴。
中    華    民    國   100    年    12    月    1     日
                              書記官  黃琪瑋